test/src/gt-norm-yamls/N-tumo_gt-norm.yaml
Config:
  hfst:
    Gen: ../../../src/generator-gt-norm.hfst
    Morph: ../../../src/analyser-gt-norm.hfst
  xerox:
    Gen: ../../../src/generator-gt-norm.xfst
    Morph: ../../../src/analyser-gt-norm.xfst
    App: lookup

Tests:

# N ! Имя существительное - Noun

# Sg ! Единственное число - Singular
# Pl ! Множественное число - Plural
# AssocPl ! Associative Plural

# Категории притяжательности:
# PxSg1 ! 1 лицо единственного числа
# PxSg2 ! 2 лицо единственного числа
# PxSg3 ! 3 лицо единственного числа
# PxPl1 ! 1 лицо множественного числа
# PxPl2 ! 2 лицо множественного числа
# PxPl3 ! 3 лицо множественного числа

# Voc ! Обращение - Vocative
# Foc ! Focus Clitic

# Nom ! Именительный падеж - Nominative - отвечает на вопросы кӧ?, мо? «кто»?, «что»?
# Gen ! Родительный падеж - Genitive - отвечает на вопросы кӧн?, мон? «кого?», «чего?», «у кого?», «у чего?»
# Dat ! Дательный падеж - Dative - отвечает на вопросы кӧлан?, молан? «кому?», «чему?»
# Acc ! Винительный падеж - Accusative - отвечает на вопросы кӧм?, мом? «кого?», «что?»
# Cmpr ! Сравнительный падеж - Comparative - отвечает на вопросы кӧла?, мола? «подобно кому?, чему?»
# Com ! Совместный падеж - Comitative - отвечает на вопросы кӧге?, моге? «совместно с кем?, с чем?»
# Ine ! Местный падеж - Inessive - отвечает на вопрос кушто? «где?»
# Ill ! Направительный падеж - Illative - отвечает на вопрос кушко? «куда?»
# Lat ! Обстоятельственный падеж - Lative - отвечает на вопрос кушан? «где»?
# Abe ! Лишительный падеж - Abessive - отвечает на вопрос кӧ деч посна? мо деч посна? «без кого, без чего?»

  Noun - тумо: # Noun 'oak'

     тумо+N+Sg+Nom: тумо
     тумо+N+Sg+Gen: тумын
     тумо+N+Sg+Dat: тумылан
     тумо+N+Sg+Acc: тумым
     тумо+N+Sg+Cmpr: тумыла
     тумо+N+Sg+Com: тумыге
     тумо+N+Sg+Ine: тумышто
     тумо+N+Sg+Ill: [тумышко, тумыш]
     тумо+N+Sg+Lat: тумеш
     тумо+N+Sg+Abe: тумыде
     тумо+N+Sg+Nom+Foc/Ат: тумат

     тумо+N+AssocPl+Nom: тумымыт
     тумо+N+AssocPl+Gen: тумымытын
     тумо+N+AssocPl+Dat: тумымытлан
     тумо+N+AssocPl+Acc: тумымытым
     тумо+N+AssocPl+Cmpr: тумымытла
     тумо+N+AssocPl+Com: тумымытге
     тумо+N+AssocPl+Ine: тумымытыште
     тумо+N+AssocPl+Ill: [тумымытышке, тумымытыш]
     тумо+N+AssocPl+Lat: тумымытеш
     тумо+N+AssocPl+Abe: тумымытде

     тумо+N+Pl+Nom: [тумо-влак, тумо-шамыч]
     тумо+N+Pl+Gen: [тумо-влакын, тумо-шамычын]
     тумо+N+Pl+Dat: [тумо-влаклан, тумо-шамычлан]
     тумо+N+Pl+Acc: [тумо-влакым, тумо-шамычым]
     тумо+N+Pl+Cmpr: [тумо-влакла, тумо-шамычла]
     тумо+N+Pl+Com: [тумо-влакге, тумо-шамычге]
     тумо+N+Pl+Ine: [тумо-влакыште, тумо-шамычыште]
     тумо+N+Pl+Ill: [тумо-влакышке, тумо-шамычышке, тумо-влакыш, тумо-шамычыш]
     тумо+N+Pl+Lat: [тумо-влакеш, тумо-шамычеш]
     тумо+N+Pl+Abe: [тумо-влакде, тумо-шамычде]

     тумо+N+Sg+PxSg1+Nom: тумем
     тумо+N+Sg+PxSg1+Gen: тумемын
     тумо+N+Sg+PxSg1+Dat: [тумемлан, тумыланем]
     тумо+N+Sg+PxSg1+Acc: тумемым
     тумо+N+Sg+PxSg1+Cmpr: [тумемла, тумылам]
     тумо+N+Sg+PxSg1+Com: тумемге
     тумо+N+Sg+PxSg1+Ine: тумыштем
     тумо+N+Sg+PxSg1+Ill: тумышкем
     тумо+N+Sg+PxSg1+Lat: тумешем
     тумо+N+Sg+PxSg1+Abe: тумемде

     тумо+N+Sg+PxSg2+Nom: тумет
     тумо+N+Sg+PxSg2+Gen: туметын
     тумо+N+Sg+PxSg2+Dat: [туметлан, тумыланет]
     тумо+N+Sg+PxSg2+Acc: туметым
     тумо+N+Sg+PxSg2+Cmpr: [туметла, тумылат]
     тумо+N+Sg+PxSg2+Com: туметге
     тумо+N+Sg+PxSg2+Ine: тумыштет
     тумо+N+Sg+PxSg2+Ill: тумышкет
     тумо+N+Sg+PxSg2+Lat: тумешет
     тумо+N+Sg+PxSg2+Abe: туметде

     тумо+N+Sg+PxSg3+Nom: [тумыжо, тумыж] #CHECKME
     тумо+N+Sg+PxSg3+Gen: тумыжын
     тумо+N+Sg+PxSg3+Dat: [тумыжлан, тумыланже]
     тумо+N+Sg+PxSg3+Acc: тумыжым
     тумо+N+Sg+PxSg3+Cmpr: [тумыжла, тумылаже]
     тумо+N+Sg+PxSg3+Com: тумыжге
     тумо+N+Sg+PxSg3+Ine: [тумыштыжо, тумыштыж]
     тумо+N+Sg+PxSg3+Ill: [тумышкыжо, тумышкыж]
     тумо+N+Sg+PxSg3+Lat: [тумешше, тумешыж, тумешыже]
     тумо+N+Sg+PxSg3+Abe: тумыжде

     тумо+N+Sg+PxPl1+Nom: тумына
     тумо+N+Sg+PxPl1+Gen: тумынан
     тумо+N+Sg+PxPl1+Dat: [тумыналан, тумыланна]
     тумо+N+Sg+PxPl1+Acc: тумынам
     тумо+N+Sg+PxPl1+Cmpr: [тумынала, тумылана]
     тумо+N+Sg+PxPl1+Com: тумынаге
     тумо+N+Sg+PxPl1+Ine: тумыштына
     тумо+N+Sg+PxPl1+Ill: тумышкына
     тумо+N+Sg+PxPl1+Lat: тумешна
     тумо+N+Sg+PxPl1+Abe: тумынаде

     тумо+N+Sg+PxPl2+Nom: тумыда
     тумо+N+Sg+PxPl2+Gen: тумыдан
     тумо+N+Sg+PxPl2+Dat: [тумыдалан, тумыланда]
     тумо+N+Sg+PxPl2+Acc: тумыдам
     тумо+N+Sg+PxPl2+Cmpr: [тумыдала, тумылада]
     тумо+N+Sg+PxPl2+Com: тумыдаге
     тумо+N+Sg+PxPl2+Ine: тумыштыда
     тумо+N+Sg+PxPl2+Ill: тумышкыда
     тумо+N+Sg+PxPl2+Lat: тумешда
     тумо+N+Sg+PxPl2+Abe: тумыдаде

     тумо+N+Sg+PxPl3+Nom: тумышт
     тумо+N+Sg+PxPl3+Gen: тумыштын
     тумо+N+Sg+PxPl3+Dat: [тумыштлан, тумыланышт]
     тумо+N+Sg+PxPl3+Acc: тумыштым
     тумо+N+Sg+PxPl3+Cmpr: [тумыштла, тумылашт]
     тумо+N+Sg+PxPl3+Com: тумыштге
     тумо+N+Sg+PxPl3+Ine: тумыштышт
     тумо+N+Sg+PxPl3+Ill: тумышкышт
     тумо+N+Sg+PxPl3+Lat: тумешышт
     тумо+N+Sg+PxPl3+Abe: тумыштде

     тумо+N+Pl+PxSg1+Nom: [тумо-влакем, тумо-шамычем, тумем-влак, тумем-шамыч]
     тумо+N+Pl+PxSg1+Gen: [тумо-влакемын, тумо-шамычемын, тумем-влакын, тумем-шамычын]
     тумо+N+Pl+PxSg1+Dat: [тумо-влакемлан, тумо-шамычемлан, тумем-влаклан, тумем-шамычлан, тумо-влакланем, тумо-шамычланем]
     тумо+N+Pl+PxSg1+Acc: [тумо-влакемым, тумо-шамычемым, тумем-влакым, тумем-шамычым]
     тумо+N+Pl+PxSg1+Cmpr: [тумо-влакемла, тумо-шамычемла, тумем-влакла, тумем-шамычла, тумо-влаклам, тумо-шамычлам]
     тумо+N+Pl+PxSg1+Com: [тумо-влакемге, тумо-шамычемге, тумем-влакге, тумем-шамычге]
     тумо+N+Pl+PxSg1+Ine: [тумо-влакыштем, тумо-шамычыштем, тумем-влакыште, тумем-шамычыште]
     тумо+N+Pl+PxSg1+Ill: [тумо-влакышкем, тумо-шамычышкем, тумем-влакышке, тумем-шамычышке, тумем-влакыш, тумем-шамычыш]
     тумо+N+Pl+PxSg1+Lat: [тумо-влакешем, тумо-шамычешем, тумем-влакеш, тумем-шамычеш]
     тумо+N+Pl+PxSg1+Abe: [тумо-влакемде, тумо-шамычемде, тумем-влакде, тумем-шамычде]

     тумо+N+Pl+PxSg2+Nom: [тумо-влакет, тумо-шамычет, тумет-влак, тумет-шамыч]
     тумо+N+Pl+PxSg2+Gen: [тумо-влакетын, тумо-шамычетын, тумет-влакын, тумет-шамычын]
     тумо+N+Pl+PxSg2+Dat: [тумо-влакетлан, тумо-шамычетлан, тумет-влаклан, тумет-шамычлан, тумо-влакланет, тумо-шамычланет]
     тумо+N+Pl+PxSg2+Acc: [тумо-влакетым, тумо-шамычетым, тумет-влакым, тумет-шамычым]
     тумо+N+Pl+PxSg2+Cmpr: [тумо-влакетла, тумо-шамычетла, тумет-влакла, тумет-шамычла, тумо-влаклат, тумо-шамычлат]
     тумо+N+Pl+PxSg2+Com: [тумо-влакетге, тумо-шамычетге, тумет-влакге, тумет-шамычге]
     тумо+N+Pl+PxSg2+Ine: [тумо-влакыштет, тумо-шамычыштет, тумет-влакыште, тумет-шамычыште]
     тумо+N+Pl+PxSg2+Ill: [тумо-влакышкет, тумо-шамычышкет, тумет-влакышке, тумет-шамычышке, тумет-влакыш, тумет-шамычыш]
     тумо+N+Pl+PxSg2+Lat: [тумо-влакешет, тумо-шамычешет, тумет-влакеш, тумет-шамычеш]
     тумо+N+Pl+PxSg2+Abe: [тумо-влакетде, тумо-шамычетде, тумет-влакде, тумет-шамычде]


     тумо+N+Pl+PxSg3+Nom: [тумо-влакше, тумо-шамычше, тумыжо-влак, тумыжо-шамыч, тумыж-влак, тумыж-шамыч]
     тумо+N+Pl+PxSg3+Gen: [тумо-влакшын, тумо-шамычшын, тумыжо-влакын, тумыжо-шамычын, тумыж-влакын, тумыж-шамычын]
     тумо+N+Pl+PxSg3+Dat: [тумо-влакшылан, тумо-шамычшылан, тумыжо-влаклан, тумыжо-шамычлан, тумыж-влаклан, тумыж-шамычлан, тумо-влакланже, тумо-шамычланже]
     тумо+N+Pl+PxSg3+Acc: [тумо-влакшым, тумо-шамычшым, тумыжо-влакым, тумыжо-шамычым, тумыж-влакым, тумыж-шамычым]
     тумо+N+Pl+PxSg3+Cmpr: [тумо-влакшыла, тумо-шамычшыла, тумыжо-влакла, тумыжо-шамычла, тумыж-влакла, тумыж-шамычла, тумо-влаклаже, тумо-шамычлаже]
     тумо+N+Pl+PxSg3+Com: [тумо-влакшыге, тумо-шамычшыге, тумыжо-влакге, тумыжо-шамычге, тумыж-влакге, тумыж-шамычге]
     тумо+N+Pl+PxSg3+Ine: [тумо-влакыштыже, тумо-шамычыштыже, тумыжо-влакыште, тумыжо-шамычыште, тумыж-влакыште, тумыж-шамычыште]
     тумо+N+Pl+PxSg3+Ill: [тумо-влакышкыже, тумо-шамычышкыже, тумыжо-влакышке, тумыжо-шамычышке, тумыж-влакышке, тумыж-шамычышке, тумыжо-влакыш, тумыжо-шамычыш, тумыж-влакыш, тумыж-шамычыш]
     тумо+N+Pl+PxSg3+Lat: [тумо-влакешыже, тумо-шамычешыже, тумыжо-влакеш, тумыжо-шамычеш, тумыж-влакеш, тумыж-шамычеш]
     тумо+N+Pl+PxSg3+Abe: [тумо-влакшыде, тумо-шамычшыде, тумыжо-влакде, тумыжо-шамычде, тумыж-влакде, тумыж-шамычде]

     тумо+N+Pl+PxPl1+Nom: [тумо-влакна, тумо-шамычна, тумына-влак, тумына-шамыч]
     тумо+N+Pl+PxPl1+Gen: [тумо-влакнан, тумо-шамычнан, тумына-влакын, тумына-шамычын]
     тумо+N+Pl+PxPl1+Dat: [тумо-влакналан, тумо-шамычналан, тумына-влаклан, тумына-шамычлан, тумо-влакланна, тумо-шамычланна]
     тумо+N+Pl+PxPl1+Acc: [тумо-влакнам, тумо-шамычнам, тумына-влакым, тумына-шамычым]
     тумо+N+Pl+PxPl1+Cmpr: [тумо-влакнала, тумо-шамычнала, тумына-влакла, тумына-шамычла, тумо-влаклана, тумо-шамычлана]
     тумо+N+Pl+PxPl1+Com: [тумо-влакнаге, тумо-шамычнаге, тумына-влакге, тумына-шамычге]
     тумо+N+Pl+PxPl1+Ine: [тумо-влакыштына, тумо-шамычыштына, тумына-влакыште, тумына-шамычыште]
     тумо+N+Pl+PxPl1+Ill: [тумо-влакышкына, тумо-шамычышкына, тумына-влакышке, тумына-шамычышке, тумына-влакыш, тумына-шамычыш]
     тумо+N+Pl+PxPl1+Lat: [тумо-влакешна, тумо-шамычешна, тумына-влакеш, тумына-шамычеш]
     тумо+N+Pl+PxPl1+Abe: [тумо-влакнаде, тумо-шамычнаде, тумына-влакде, тумына-шамычде]

     тумо+N+Pl+PxPl2+Nom: [тумо-влакда, тумо-шамычда, тумыда-влак, тумыда-шамыч]
     тумо+N+Pl+PxPl2+Gen: [тумо-влакдан, тумо-шамычдан, тумыда-влакын, тумыда-шамычын]
     тумо+N+Pl+PxPl2+Dat: [тумо-влакдалан, тумо-шамычдалан, тумыда-влаклан, тумыда-шамычлан, тумо-влакланда, тумо-шамычланда]
     тумо+N+Pl+PxPl2+Acc: [тумо-влакдам, тумо-шамычдам, тумыда-влакым, тумыда-шамычым]
     тумо+N+Pl+PxPl2+Cmpr: [тумо-влакдала, тумо-шамычдала, тумыда-влакла, тумыда-шамычла, тумо-влаклада, тумо-шамычлада]
     тумо+N+Pl+PxPl2+Com: [тумо-влакдаге, тумо-шамычдаге, тумыда-влакге, тумыда-шамычге]
     тумо+N+Pl+PxPl2+Ine: [тумо-влакыштыда, тумо-шамычыштыда, тумыда-влакыште, тумыда-шамычыште]
     тумо+N+Pl+PxPl2+Ill: [тумо-влакышкыда, тумо-шамычышкыда, тумыда-влакышке, тумыда-шамычышке, тумыда-влакыш, тумыда-шамычыш]
     тумо+N+Pl+PxPl2+Lat: [тумо-влакешда, тумо-шамычешда, тумыда-влакеш, тумыда-шамычеш]
     тумо+N+Pl+PxPl2+Abe: [тумо-влакдаде, тумо-шамычдаде, тумыда-влакде, тумыда-шамычде]

     тумо+N+Pl+PxPl3+Nom: [тумо-влакышт, тумо-шамычышт, тумышт-влак, тумышт-шамыч]
     тумо+N+Pl+PxPl3+Gen: [тумо-влакыштын, тумо-шамычыштын, тумышт-влакын, тумышт-шамычын]
     тумо+N+Pl+PxPl3+Dat: [тумо-влакыштлан, тумо-шамычыштлан, тумышт-влаклан, тумышт-шамычлан, тумо-влакланышт, тумо-шамычланышт]
     тумо+N+Pl+PxPl3+Acc: [тумо-влакыштым, тумо-шамычыштым, тумышт-влакым, тумышт-шамычым]
     тумо+N+Pl+PxPl3+Cmpr: [тумо-влакыштла, тумо-шамычыштла, тумышт-влакла, тумышт-шамычла, тумо-влаклашт, тумо-шамычлашт]
     тумо+N+Pl+PxPl3+Com: [тумо-влакыштге, тумо-шамычыштге, тумышт-влакге, тумышт-шамычге]
     тумо+N+Pl+PxPl3+Ine: [тумо-влакыштышт, тумо-шамычыштышт, тумышт-влакыште, тумышт-шамычыште]
     тумо+N+Pl+PxPl3+Ill: [тумо-влакышкышт, тумо-шамычышкышт, тумышт-влакышке, тумышт-шамычышке, тумышт-влакыш, тумышт-шамычыш]
     тумо+N+Pl+PxPl3+Lat: [тумо-влакешышт, тумо-шамычешышт, тумышт-влакеш, тумышт-шамычеш]
     тумо+N+Pl+PxPl3+Abe: [тумо-влакыштде, тумо-шамычыштде, тумышт-влакде, тумышт-шамычде]
